Inventaris van de archieven van de Directie Volksgezondheid/Afdeling Milieuhygiëne van het Ministerie van Sociale Zaken en Volksgezondheid en de Stichting Vaste/Verwijdering Afvalstoffen, 1952-1971 (1974)
Nationaal Archief, Den Haag
- STRALING, 8.
  - Het in overeenstemming met andere ministers voorbereiden, opstellen en wijzigen van wet- en regelgeving inzake de bescherming van het milieu tegen gevaar van schade door ioniserende straling.. 1957-1971, 289
    - (Besluiten op basis van de Kernenergiewet), div. nrs
      - Toestellenbesluit, 1963-1965, 400
      - Idem, 1966-1967, 401
      - Idem, 1967-1968, 402
      - Idem, 1968-1969, 403
      - Idem, 1969-1971, 404
      - Besluit inwerkingtreding Kernenergiewet, 1965-1970, 405
      - Besluit tarieven vergunningen voor transporten radioactieve stoffen, 1965-1966, 407
      - Besluit register radioactieve stoffen en kosten keuringsdiensten, 1965-1966, 411
      - Idem, 1967-1969, 412
      - Beroepsbesluit Kernenergiewet, 1966-1969, 413
      - Besluit vergunningen artikel 15 Kernenergiewet, 1966, 409
      - Idem, 1967, 410
      - Bijdragenbesluit Kernenergiewet, 1967-1969, 408
      - Besluit taakvervulling ambtenaren keuringsdiensten, 1967-1969, 414
      - Besluit Kerninstallaties splijtstoffen en ertsen, 1968-1969, 415
      - Besluit aanwijzing instellingen voor in beslag genomen splijtstoffen, 1969-1970, 416
      - Wijziging van het Radioactieve Stoffenbesluit en Toestellenbesluit, 1970-1973, 417
      - Geheimhoudingsbesluit,wijziging aangaande materialen en hulpmiddelen betrokken bij energieopwekking door nucleaire middelen, 1970-1971 1970-1971, 418
      - Wijziging Toestellenbesluit inzake uitbreiding van de uitzonderingen op de bezwaarprocedure, 1970-1971, 439
      - Wijziging van het Radioactieve Stoffenbesluit inzake radioactieve verf op wijzerplaten en uurwerken, 1971, 419
    - Beschikkingen op basis van de Kernenergiewet, 1964-1969; 428-435
      - Toezicht op naleving wet inzake handhaving door ambtenaren, met de ministers van Economische Zaken, Financiën, Verkeer en Waterstaat, Landbouw en Visserij, Defensie en Binnenlandse Zaken, 1964-1966, 428
      - Idem, 1967-1968, 429
      - Idem, 1969, 430
      - Cassificatie radiotoxiteit, 1967-1969, 431
      - Aangifte radioactieve stoffen, 1969, 432
      - Toezicht naleving Kernenergiewet inzake aanwijzing van ambtenaren, 1969, 433
      - Register radioactieve stoffen, 1969, 434
      - Benoeming voorzitter, secretaris, Commissie toezicht naleving Kernenergiewet, 1969, 435
    - Besluiten inzake radioactiviteit op basis van verschillende regelingen, 1968-1971; 436-438
      - Besluit aanwijzing radioactieve farmaceutische preparaten op basis van de Wet op de Geneesmiddelenvoorziening, 1968-1969, 436
      - Besluit wijziging bijlage van het Reglement Gevaarlijke Stoffen inzake het vervoer over de binnenwateren van gevaarlijke stoffen, 1971, 437
      - Wijziging van de Kernenergiewet teneinde de advisering inzake kernenergie te vereen-voudigen door vermindering van het aantal raden, 1970-1973, 438
  - Het voorbereiden en opstellen van circulaires inzake het omgaan met radioactieve stoffen en stoffen met ioniserende straling. 1958-1971, 292
    Producten: circulaires
    Grondslag: Kernenergiewet, art 22
    - Circulaires inzake radioactiviteit, 1959-1970; 440-443
      - Richtlijn brandbestrijding in verband met radioactieve stoffen, in overleg met het ministerie van Binnenlandse Zaken, 1959-1961, 440
      - Idem,1962.-1964, 441
      - Idem, 1965-1970, 442
      - Uitvoering van de Kernenergiewet, met reacties van gemeenten, 1969 1970, 443
  - Het overeenstemmen met de minister van EZ bij het verlenen van vergunningen inzake het verrichten van handelingen met ertsen en splijtstoffen. 1970-1971, 680
    Grondslag: Kernenergiewet, art 15
    - Vergunning voor een uraniumverrijkingsfabriek Uranit, Almelo, hoorzitting in verband met bezwaren, 1971; 444
  - Het in overeenstemming met de ministers van SZW en VWS erkennen van een dienst of organisatie die radioactief afval ophaalt en verwerkt. 1960-1971, 748
    Producten: nota's, adviezen, rapporten, gespreksverslagen
    - Verwijderen van radioactief afval door een bevoegde dienst, 1960-1962; 445-446
      - Nota's en correspondentie inzake het transport, 1960-1962, 445
      - Rapport van Werkgroep Bevoegde ophaaldienst voor radioactieve Afvalstoffen, met bijlage, 1962, 446
  - Het geven van openbaarheidsvoorlichting die betrekking heeft op het milieu 1951-1972, 1249
    - Het voorlichten van het publiek over het gevaar van radioactiviteit, 1957-1971; 447-449
      - Meldingen van radioactiviteit door instituten met het doel onzekerheid bij het publiek te voorkomen, 1957-1958, 447
      - Voorlichting van het publiek over radioactiviteit en de gevaren daarvan in vredestijd, 1960-1962, 1971, 448
      - Persbericht en nota's inzake maatregelen ter bescherming van het voedsel naar aanleiding van Russische kernbomproeven, 1961-1962, 449
  - Het ontwikkelen van standaarden voor metingen en meetnetten. 1960, 1481
    Bron: Congresbundel Planning en monitoring milieubeleid, p. 146
    Producten: nota's, gespreksverslagen, rapporten
    - Het ontwikkelen van projecten voor het meten van radioactiviteit, 1960-1963; 450-452
      - Beoordeling van een voorstel tot meting van radioactiviteit in en rondom het Reactie Centrum Nederland (RCN) te Petten met adviezen van de Gezond-heidsraad, 1960, 450
      - Idem,1961-1962, 451
      - Samenwerking met de ministeries van Verkeer en Waterstaat en Landbouw & Visserij inzake het meten van radioactiviteit in lucht, water en de voedselketen, 1962-1963, 452
  - Het opstellen en bijhouden van een landelijk meetprogramma inzake radioactieve en xenobiotische stoffen. 1963-1993, 1518
    ACTOR: COORDINATIECOMMISSIE VOOR DE METINGEN VAN RADIOACTIVITEIT EN XENOBIOTISCHE STOFFEN (CCRX)
    Bron: Congresbundel Planning en monitoring milieubeleid, 1992, p. 146
    Opmerking RIO: Naamswijziging van deze actor: Coördinatiecommissie Radioactiviteitsmetingen (CCRA),1963- 1974, Coördinatiecommissie voor de metingen van radioactiviteit en xenobiotische stoffen (CCRX), 1974- 1993, Coördinatiecommissie voor de metingen in het milieu (CCRX), 1994
    - Realisatie van een nationaal meetprogramma voor het meten van atmosferische radioactiviteit in oppervlaktewater, drinkwater en voedingsmiddelen door de Coördinatiecommissie Radioactiviteitsmetingen (CCRA), 1963-1969; 453-454
      - 1963, 453
      - 1964-1969, 454
    - Rapporten betreffende het meten van radioactiviteit door de Coördinatiecommissie radioactviteitsmetingen (CCRA), 1965-1972; 455-462
      - Coördinatie van de metingen ter bepaling van de lokale radioactieve besmetting van de biosfeer, met correspondentie, 1965-1966, 455
      - Radioactviteitsmetingen ter bepaling van de algemene radioactieve besmetting in de biosfeer 1964, met correspondentie, 1965-1967, 456
      - 1965, 1966-1967, 457
      - 1966, 1967-1968, 458
      - 1967, 1968-1969, 459
      - 1968, 1969, 460
      - 1969, 1970, 461
      - 1971, 1972, 462
  - Het opstellen en inbrengen van bijdragen en standpunten inzake het milieu tijdens bijeenkomsten van werkgroepen en commissies van de Europese Unie of de Europese Gemeenschap voor Atoomenergie (Euratom). 1963-1971, 1626
    Grondslag: Directieplan Stoffen, Veiligheid, Straling 1995,
    Opmerking RIO: Deze bijdragen geschieden in overleg met het ministerie van Economische Zaken.Voorbeelden van werkgroepen en commissies zijn: Standing workgroup of the safe transport of radioactive waste, Commissie Radioactief Afval, Comite van Beheer en Coordinatie Stralingsbescherming.
    - Inbreng in de Europese Gemeenschap voor Atoomenergie (Euratom), 1963-1969; 463-469
      - Containervervoer van bestraalde splijtstoffen, 1963-1964, 463
      - Vergaderverslagen inzake radioactiviteit van het Rijnbekken, 1964-1966, 464
      - Verslag van overleg inzake nucleaire verontreiniging van drinkwater, vis en zeeproducten, met bijlagen, 1965, 465
      - Onderlinge hulpverlening bij nucleaire ongevallen, 1966-1968, 466
      - Verslagen van een een congres te München inzake de sociale aspecten van van kernenergie, werkdocument en debatten, 1966, 467
      - Idem, samenvattend rapport, 1966, 468
      - Diverse onderwerpen, ondermeer inzake Commissie Aigrain, toekomst Euratom, 1969, 469
  - Het opstellen en inbrengen van Nederlandse bijdragen en standpunten inzake milieubeheer in de BENELUX-raad. 1958-1971, 1649
    Grondslag: Directieplan AfvalStoffen, 1994,
    - Overleg inzake regelingen voor het vervoer en controle van medische isotopen, 1965-1972; 470
  - Het opstellen en inbrengen van Nederlandse bijdragen en standpunten inzake milieubeheer tijdens bijeenkomsten in het kader van de OESO. 1963-1971, 1712
    - Verslagen van het overleg in de European Nuclear Energy Agency van de OESO of OECD (Organisation for Economic Coöperation and Development), 1963-1971; 471-472
      - Notulen van de vergaderingen van het Health and Safety Commitee, 1963-1971, 471
      - Notulen van een werkgroep inzake het storten van radioactieve stoffen in de Atlantische Oceaan, 1965-1969, 472
- OPPERVLAKTEWATER EN DRINK- EN GRONDWATER, 9.
  - OPPERVLAKTEWATER, 9.1.
    - Het voorbereiden, medevaststellen, coördineren en evalueren van beleid inzake het waterbeheer, in het bijzonder de riolering en de hygiëne en veiligheid van zwemgelegenheden. 1951-1972, 10
      - Verontreiniging oppervlaktewater, 1956-1971, div. nrs
        - Verontreiniging door afvalwater, 1956-1970, 473
        - Verontreiniging van de Rijn met zware metalen en afvalstoffen van de geneesmiddelenindustrie, 1964-1971, 475
        - Overleg inzake maatregelen ter bestrijding van de verzilting van de Rijn door de Franse kalimijnen, 1965-1971, 476
        - Overleg inzake een regeling met de Duitse Bondsrepubliek ter bestrijding van de verontreiniging van het Eems-Dollard estuarium door vervuild afvalwater van de aardappelmeelindustrie, 1969-1971, 479
        - Waterverontreiniging bij de aanleg van het Grevelingenbekken, 1969-1972, 669
        - Saneringsplannen oppervlaktewater, 1970-1971, 551
      - Verontreiniging zeewater, 1966-1971, 480-482
        - Verontreiniging van de zee door scheepsolie, 1966-1970, 480
        - Nota betreffende het ontbreken van milieu aspecten in de nota 'De toegankelijkheid van Europoort voor olietankers met een diepgang van 62 voet', interdepartementale werkgroep, met bijlage, 1967, 481
        - Verontreiniging van de Noordzeekust, 1970-1971, 482
    - Het (mede) beantwoorden van kamervragen en het anderszins op verzoek incidenteel informeren van leden van of commissies uit de Kamer der Staten-Generaal betreffende het milieu. 1951-1972, 11
      - Vragen Tweede Kamer inzake oppervlaktewater, 1960, 1966-1971; 483-504
        - 1960, 483
        - 1966, 484
        - 1967, 485
        - 1968, 486
        - 1969, februari- mei, 487
        - 1969, juli-november, 488
        - 1970, februari-maart, 489
        - 1970, april, 490
        - mei-juni 1970, 491
        - juli 1970, 492
        - augustus- september 1970, 493
        - 1970, october-december, 494
        - 1971, januari-februari, 495
        - 1971, maart, 496
        - 1971, april, 497
        - 1971, mei-juni, 498
        - 1971, juni, 499
        - 1971, juli., 500
        - 1971, 5-6 augustus, 501
        - 1971, 10-25 augustus, 502
        - 1971, september, 503
        - 1971, oktober-november, 504
    - Het formuleren van standpunten inzake het milieubeheer tijdens conferenties, congressen en andere speciale bijeenkomsten, werkbezoeken. 1952-1971, 14
      - Verslagen van lezingen en toespraken over het beleid inzake oppervlaktewater, 1969-1971; div. nrs
        - Dr. R.J.H.Kruisinga, staatssecretaris, over bestrijding van waterverontreiniging, symposium Groszräumiger Gewässerschutz auf lange Sicht, Delft, 1969, 505
        - Dr. N.J.A.Groen, hoofdinspecteur van de Volksgezondheid, over de regionale aanpak van de waterzuivering op een symposium, Delft, 1970, 668
        - Dr. N.J.A. Groen, hoofdinspecteur van de Volksgezondheid, over water- en luchtverontreiniging voor de Havenvereniging, Rotterdam, 1970, 506
        - Dr. P. Siderius, directeur-generaal van de Directie Volksgezondheid, over de kwaliteit van het kustwater voor de Vereniging Contact Noordzeegemeenten, Scheveningen,1971, 507
    - Het laten onderzoeken van aspecten van het milieubeleid door onderzoeksinstellingen. 1954-1971, 24
      Producten: nota's, rapporten
      - Onderzoek verontreiniging oppervlaktewater, 1969-1971; 508-512
        - Rapport 'Endosulphan onderzoek in het Rijnwater', Rijksinstituut voor de Volksgezondheid, 1969, 508
        - Rapport 'Voorlopig verslag van het onderzoek naar de oorzaak en eventuele gevolgen van een verontreiniging van de Rijn', Rijksinstituut voor de Volksgezondheid, 1969, 509
        - Nationaal speurwerkprogramma voor de drinkwatervoorziening, 1969-1970, 510
        - Nota 'Organische vervuiling van enige oppervlaktewateren van Nederland', Rijksinstituut voor de Drinkwatervoorziening, 1971, 511
        - Rapport 'Olie in de Nederlandse oppervlaktewateren', Rijksinstituut voor de Drinkwatervoorziening, 1971, 512
    - Het, in overeenstemming met de minister van Verkeer en Waterstaat, opstellen en evalueren van wetten en algemene maatregelen van bestuur op grond van de Wet verontreiniging oppervlaktewateren. 1952-1971, 297
      - Ontwerp en vaststelling van de Wet verontreiniging oppervlaktewater, met de ministeries van Verkeer & Waterstaat en Justitie, 1955-1969, 513-519
        - Nota's, correspondentie, 1955-1960, 513
        - Idem, met een advies van de Centrale Raad voor de Volksgezondheid, 1961, 514
        - Besprekingsverslagen, ontwerptekst, 1962, 515
        - Ontwerp en Memorie van Toelichting, 1963-1964, 516
        - Idem, 1965-1966, 517
        - Kamerbehandeling, 1967-1968, 518
        - Idem, 1969, 519
      - Ontwerp en vaststelling van de Wet hygiëne en veiligheid in zweminrichtingen (Zweminrichtingenwet), 1957-1969; 520-523
        - Ontwerp, 1957-1964, 520
        - Ontwerp, met adviezen, 1965, 521
        - Behandeling in Ministerraad en Raad van State, 1965-1969, 522
        - Behandeling in Tweede en Eerste Kamer, 1966-1969, 523
    - Het voeren van niet-geformaliseerd multilateraal overleg met Europese landen inzake het milieubeheer. 1971, 1590
      Bron: Brief van de Minister-president, Minister van Algemene Zaken (Handelingen TK 1971-1972, nr. 11 539), 01-01-1972
      Producten: Nota's, gespreksverslagen
      Opmerking: Dit is handeling 106 van PIVOT-rapport nr. 28: 'Waterstaat'.
      - Vaststelling voor Nederland met het ministerie van Buitenlandse Zaken van het Europees verdrag ter beperking van schadelijke bestanddelen in was- en reinigings-middelen, 1966-1971; 524
    - Het opstellen en inbrengen van Nederlandse bijdragen en standpunten inzake het milieu tijdens bijeenkomsten in het kader van het Noordzeeministers conferenties (NZMC). 1971, 1653
      - Ministersconferentie ter bestrijding van de vervuiling van de Noordzee, 1971; 525-526
        - 1971, Maart-augustus, 525
        - 1971, Augustus-november, 526
    - Het opstellen en inbrengen van Nederlandse bijdragen en standpunten welke betrekking hebben op het milieu tijdens bijeenkomsten in het kader van de IRC (Internationale Rijncommissie). 1969-1971, 1657
      - Vergaderingen van de Internationale Rijncommissie, 1968-1971; 527-528
        - 1968-1970, 527
        - 1971, 528
  - DRINK- EN GRONDWATER, 9.2.
    - Het (mede) beantwoorden van kamervragen en het anderszins op verzoek incidenteel informeren van leden van of commissies uit de Kamer der Staten-Generaal betreffende het milieu. 1952-1971, 11
      - Vragen Tweede Kamer inzake de drinkwatervoorziening, 1951-1971; 529-533
        - 1951-1952, 529
        - 1963-1965, 530
        - 1966, 1968, 531
        - 1970, 532
        - 1971, 533
      - Vragen Tweede Kamer inzake de fluoridering van het drinkwater, 1960-1971; 534-535
        - 1960, 1968, 534
        - 1970-1971, 535
      - Vragen Tweede Kamer inzake waterwingebieden, 1964-1970; 536-537
        - 1964, 1965, 536
        - 1970, 537
      - Vragen Tweede Kamer inzake grondwater, riolering en afvalwaterzuivering, 1964, 1965, 1968, 1971; 538
    - Het formuleren van standpunten inzake het milieubeheer tijdens conferenties, congressen en andere speciale bijeenkomsten, werkbezoeken. 1952-1971, 14
      Producten: gespreksverslagen, bijdragen
      - Dr. R.J.H. Kruisinga, staatssecretaris, over de organisatie van de openbare drinkwatervoorziening, Vereniging van Waterleidingexploitanten in Nederland (VEWIN), 1969; 539
    - Het adviseren aan de minister ten aanzien van het milieubeleid .. 1945, 18
      Opmerking RIO: De Gezondheidsraad adviseert op het gebied van geluidshinder dat door industriële producten wordt voortgebracht; ook hebben verschillende adviezen betrekking op de effecten van bij luchtverontreiniging en andere emissies aangetroffen stoffen. Daarnaast adviseert de raad over het milieugevaar van bepaalde stoffen. De Raad dateert van 1902 als Centrale Gezondheidsraad, ingesteld op basis van de Gezondheidswet (1901) met naast een advies- een inspectietaak. Na 1919(tweede Gezondheidswet) had de raad alleen een adviestaak onder de naam Gezondheidsraad.
      - Adviezen van de Gezondheidsraad inzake fluoridering van het drinkwater, 1960-1970; 540-542
        - Cariëspreventie met fluoriden, 1960, 540
        - Bezwaren ingebracht tegen de fluoridering van het drinkwater, met commentaren, 1963, 541
        - Medisch-toxicologische en tandheelkundige aspecten van het fluorideren van drinkwater, 1970, 542
    - Het (laten) verrichten van algemeen beleidsondersteunend onderzoek naar de drink- en industriewatervoorziening. 1945, 30
      ACTOR: RIJKSINSTITUUT VOOR DE DRINKWATERVOORZIENING
      Opmerking: Het onderzoek kan mede worden uitgevoerd door: Keuringsinstituut voor Waterleidingapparatuur KIWA, Gezondheidsorganisatie TNO. Het onderzoek kan bestaan uit dienstreizen naar het buitenland en het bilateraal uitwisselen van gegevens. Onderzoeksonderwerpen kunnen zijn: leidingen, invloed van stoffen op het water, zuiveringsmethoden van afvalwater, winning van grond- of oppervlaktewater, fluoridering e.d.
      - Onderzoek naar de drinkwatervoorziening voor verspreide percelen (onrendabele gebieden), 1951-1960, 543-545
        - Rapport van de Interdepartementale Commissie Rijkssteun voor de Drink-watervoorziening, 1951, 543
        - Bijlagen, 1951, 544
        - Rapport betreffende drinkwatervoorziening verspreide percelen, Interdepartementale Commissie Rijkssteun Drinkwatervoorziening, 1960, 545
      - Onderzoek naar de drinkwatervoorziening van Nederland, 1955-1971, div. nrs
        - Beschouwingen aangaande de toekomstige waarde van de factor A uit de steunformule voor onrendabele gebieden, 1955, 590
        - De ontwikkeling van de centrale drinkwatervoorziening, met bijlagen, (1960), 550
        - Basisplannen nota's, 1964-1968, 676
        - Voorlopige opzet voor een nota inzake het regeringsbeleid op het gebied van de openbare drinkwatervoorziening,met bijlagen, 1965, 577
        - Rapportage Basisplannen drinkwatervoorziening, tussentijds rapport, 1969, 552
        - Bijlage, Grondslagen basisplannen, 1969, 553
        - Bijlage, kaarten, 1969, 554
        - Programma van onderzoek basisplannen, 1970, 555
        - Verslagen van het overleg met provincies, 1970-1971, 578
        - Verslagen van de werkgroep wetgeving basisplannen, 1970-1971, 579
      - Onderzoek naar de verontreiniging van grondwater door aardolieproducten, 1964-1971; div. nrs
        - Interimrapport betreffende de schadelijkheid van aardolieproducten voor de kwaliteit van het grondwater en de maatregelen welke tegen de verontreiniging genomen moeten worden, Commissie Bescherming Grondwaterkwaliteit, 1964, 547
        - Correspondentie, 1965-1966, 548
        - Nota's, 1967-1971, 549
        - Rapport orënterend bezoek aan de Nederlandse Antillen met betrekking tot de drinkwatervoorziening, met bijlagen, 1966-1967, 618
    - Het voorbereiden, vaststellen en evalueren van beleid m.b.t. de drink- en industriewatervoorziening in nota's, notities en andere beleidsdocumenten. 1952-1971, 63
      Grondslag: Waterleidingwet, art. 47, 50
      - Beleid inzake drinkwater, 1951-1971, div. nrs
        - Overleg met de ministeries van Binnenlandse Zaken, Financiën, Economische Zaken, Wederopbouw en Volkshuisvesting, met bijlagen, 1951-1953, 672
        - Aanwezigheid van jodium in drinkwaterleidingen, 1961-1964, 556
        - Subsidiëring van de drinkwatervoorziening, 1963, 673
        - Overleg met de provincies Noord- Holland en Zuid-Holland over een nieuwe structuur van de drinkwatervoorziening in de Randstad, 1963, 557
        - Idem, 1964, 558
        - Taak van de overheid, 1964-1970, 560
      - Drinkwatervoorziening voor verspreide percelen (onrendabele gebieden), 1951-1969; 561-565
        - Overleg met ministers, provincies en het Rijksinstituut voor de Drinkwatervoorziening, 1951-1954, 561
        - Tienjarenplan drinkwatervoorziening onrendabele gebieden, 1953-1957, 562
        - Tienjarenplan drinkwatervoorziening onrendabele gebieden, 1958, 563
        - Idem, 1959-1969, 564
        - Nota's, correspondentie, met bijlage, 1954-1962, 565
      - Verbetering van de watervoorziening voor burgers en industrie in Zeeuws-Vlaanderen door de aanleg van een spaarbekken in de Braakmanpolder, 1952-1967; 566-568
        - Ontwikkeling plan, 1952-1959, 566
        - Plan, 1960, 567
        - Realisatie, 1961-1967, 568
      - Beleid inzake fluoridering van het drinkwater teneinde het tandbederf tegen te gaan, 1953-1971
        - Beeïndiging meerjarig experiment in Tiel, 1953-1971, 584
        - Kosten van fluoridering, 1961-1962, 585
        - Bezwaren bij burgers, 1962-1971, 586
        - Voorwaarden, 1963-1969, 587
        - Een onderzoek naar de kosten en baten van fluoridering van het drinkwater, Rijksinstituut voor de Volksgezondheid, 1969, 588
        - Voortgang fluoridering, 1970, 589
      - Waterleidingbedrijven, 1955-1961; div. nrs
        - Bescherming waterleidingbedrijven met het oog op oorlogsomstandigheden, brochure, ministerie van Binnenlandse Zaken en ministerie van Sociale Zaken en Volksgezondheid, 1955, 569
        - Nota Beschermingsplan waterleidingbedrijven, Rijksinstituut voor de Drinkwatervoorziening, (1955), 570
        - Nota inzake het kwantitatieve en het kwalitatieve beheer van het grondwater in Nederland, Commissie inzake de Wateronttrekking aan de bodem, 1961, 674
      - Adviezen van de Interdepartementale Commissie Rijkssteun Drinkwatervoorziening inzake het financieren van de aanleg van drinkwatervoorzieningen voor dicht en dunbevolkte gebieden, de onrendabele gebieden, 1956-1965; 591-592
        - 1956-1960, 591
        - 1961-1965, 592
      - Correspondentie met burgers inzake de medische bezwaren tegen het toevoegen van fluor aan het drinkwater, 1957-1970, 593-595
        - 1957-1963, 593
        - 1965-1967, 594
        - 1968-1970, 595
      - Voorbeelden van de realisatie van het beleid fluoridering drinkwater, 1961-1971, 596-598
        - Gemeente Goeree-Overflakkee, 1961-1971, 596
        - Provincie Groningen, 1963-1968, 597
        - Gemeente Amsterdam, 1964-1971, 598
      - Aanleg van spaarbekkens in de zuidelijke Biesbosch voor de drinkwatervoorziening van Rotterdam, 1964-1971, 571-576
        - 1964, 571
        - 1965, 572
        - 1966, 573
        - 1967, 574
        - 1968, 575
        - 1969-1971, 576
        - Bijdrage van het ministerie aan de Nota inzake de Waterhuishouding van het ministerie van Verkeer en Waterstaat, 1967-1969, 580